【裁判字號】    99,上易,254
【裁判日期】    990527
【裁判案由】    竊盜
【裁判全文】
臺灣高等法院臺南分院刑事判決
上  訴  人
即  被  告  丙○○
上列上訴人即被告因竊盜案件，不服臺灣嘉義地方法院98年度易
字第641號中華民國99年3月23日第一審判決（起訴案號：臺灣嘉
義地方法院檢察署98年度偵字第7436號），提起上訴，本院判決
如下：
    主      文
原判決撤銷。
丙○○犯攜帶兇器竊盜罪，累犯，處有期徒刑拾月，扣案一字型
起子壹支沒收。又犯攜帶兇器竊盜罪，累犯，處有期徒刑壹年，
扣案一字型起子壹支沒收，並應於刑之執行前，令入勞動場所強
制工作參年。應執行有期徒刑壹年捌月，扣案一字型起子壹支沒
收；並應於刑之執行前，令入勞動場強制工作參年。
    事      實
一、丙○○曾有多次不良竊盜犯行，前於(1)民國(下同)八十一年
    間，犯竊盜罪，經臺灣臺中地方法院以八十一年度訴字第一
    三二二號判處有期徒刑一年，經臺灣高等法院臺中分院於八
    十一年十月二十日以八十一年度上訴字第一八六四號判決駁
    回上訴確定。(2)又犯竊盜罪，經臺灣高等法院臺中分院於八
    十二年四月七日以八十二年度上易字第五七七號判處有期徒
    刑一年六月確定。(3)於八十四年間，因竊盜罪，經臺灣高雄
    地方法院於八十四年五月十八日以八十四年度易字第二四九
    九號判處有期徒刑五月確定；再於八十七年十一月二十三日
    入監執行執行殘刑於八十九年二月五日因縮短刑期執行完畢
    。(4)於八十八年間，因竊盜罪，經臺灣臺北地方法院於八十
    八年八月十日以八十八年度訴緝字第四號判處有期徒刑一年
    十月，並於刑之執行前強制工作三年，經臺灣高等法院於八
    十八年十一月十七日以八十八年度上易字第四四一八號駁回
    上訴確定。(5)又因竊盜、贓物等罪，經台中地方法院於八十
    九年一月二十一日以八十八年度易字第二一０號分別判處有
    期徒刑十月、拘役四十日，經臺灣高等法院臺中分院於八十
    九年五月二十四日以八十九年度上易字第八四四號審理中，
    撤回上訴確定；前開竊盜罪所處有期徒刑部分，經裁定合併
    定其應執行有期徒刑二年七月確定；前開及竊盜罪所處拘役
    部分，於九十一年四月一日入監執行，九十二年六月十九日
    假釋出監，九十三年八月三十一日假釋期滿未經撤銷視為執
    行完畢。(6)又於九十三年間犯竊盜罪，經臺灣臺中地方法院
    九十三年度易字第一九八八號判處有期徒刑一年，於九十四
    年一月十一日確定。(7)又於九十三年十一月間，犯攜帶兇器
    竊盜罪，經臺灣臺中地方法院以九十六年度易緝字第一八二
    號判處有期徒刑十月確定，前揭之罪經合併入監執行，於九
    十八年二月六日執行完畢，(8)於九十八年九月二十日再犯竊
    盜罪，經丙○○坦承犯行而由臺灣彰化地方法院以九十九年
    易字第四四號判處有期徒刑八月。
二、丙○○為滿十八歲而有犯罪習慣之人，仍不知悛悔，竟於九
    十八年九月二十六日，意圖為自己不法之所有，基於竊盜犯
    意，攜帶客觀上具殺傷力足為兇器之一字型起子一支，騎乘
    承租之車牌號碼852－DUM號輕型機車四處搜尋下手機會，而
    為下列竊盜犯行：
  (一)丙○○於九十八年九月二十六日中午十二時三十分許至下午
    二時三十分許間，在嘉義市○區○○路「大北京餐廳」旁道
    路，敲破車牌號碼9296－JN號自用小客車右後方車窗後，竊
    得乙○○所有之桃紅色包包一個、NOKIA手機一支、隨身碟
    一個、衣物、眼鏡一副、羽球拍一支、隱形眼鏡一副、化妝
    包及化妝品、李宗展所有之黑色手提袋（內有球拍、球鞋、
    衣物、皮帶）等物後，騎乘機車離去。
  (二)丙○○另行起意，又於九十八年九月二十六日十二時三十分
    許至下午三時零一分許之間，在嘉義市○區○○路與大華路
    口，敲破車牌號碼9870－UJ號自用小客車右後方車窗後，竊
    得甲○○所有之公事包一只，公事包內有新光銀行金融卡二
    張、彰化銀行金融卡一張、存摺三本、支票十七張、新台幣
    （下同）約六萬元（按甲○○屢稱伊放在公事包上有六萬元
    ，惟經警在丙○○身上僅查扣現金二萬零六百元）新光大樓
    感應卡，印章一枚後騎乘機車離開該處。旋於九十八年九月
    二十六日下午三時三十分許，騎車行經嘉義市○區○○路（
    起訴書誤載為重慶路）與南京路口為警鄭一信、李安翔攔查
    時，因丙○○持有竊得他人金融卡及一字型起子等犯罪痕跡
    遭查獲，可疑為行竊之人，經警依準現行法逮捕，並由其自
    行提出甲○○失竊之新光銀行金融卡、彰化銀行金融卡各一
    張、及乙○○失竊之NOKIA廠牌手機一支(以上已經警發還）
    ，及其所有供持以行竊之一字型起子一支，及手電筒一支、
    工作手套一雙、統一超商儲值卡三張、中華電信電話卡二張
    、外幣十四張、現金二萬零六百元扣案（原竊取甲○○車上
    之現金為約六萬元，惟僅在丙○○身上扣得現金二萬零六百
    元），而查悉上情。
三、案經嘉義市政府警察局第一分局報告臺灣嘉義地方法院檢察
    署檢察官偵查起訴。
    理      由
壹、證據能力部分：
一、按被告以外之人於審判外之陳述，雖不符刑事訴訟法第一百
    五十九條之一至第一百五十九條之四之規定，而經當事人於
    審判程序同意作為證據，法院審酌該言詞陳述或書面陳述作
    成時之情況，認為適當者，亦得為證據。當事人、代理人或
    辯護人於法院調查證據時，知有第一百五十九條第一項不得
    為證據之情形，而未於言詞辯論終結前聲明異議者，視為有
    前項之同意，刑事訴訟法第一百五十九條之五定有明文。查
    本件檢察官、被告於言詞辯論終結前，對於下述本院採為認
    定犯罪事實依據之各項供述及書面證據之證據能力及對於卷
    附各傳聞證據之證據能力，均未聲明異議，復經本院於審理
    時逐一提示予檢察官、被告表示意見，檢察官及被告對於本
    院所為之提示，就證據能力方面並無爭執，且本院審酌該等
    證據之取得過程並無瑕疵，與本案待證事實間復具有相當之
    關聯性，經本院審酌上開證據並無顯不可信之情況，採納該
    等證據自無礙被告於程序上之彈劾詰問權利，而認上開證據
    合於刑事訴訟法第一百五十九條之四及第一百五十九條之五
    等規定，是以之為本案證據並無不當，自得採為本件認定事
    實之基礎，至於證明力如何，則為本院自由裁量、判斷之範
    圍，合先敘明。
二、本案卷附扣押筆錄內所載扣得之物「新光銀行金融卡、彰化
    銀行金融卡各一張、NOKIA廠牌手機一支、一字起子一支、
    手電筒一支、工作手套一雙、統一超商儲值卡三張、中華電
    信電話卡二張、外幣十四張、現金二萬零六百元」，係被告
    丙○○即持有人於嘉義市○○路與南京路口遭盤查後，因持
    有竊得他人金融卡及一字型起子等犯罪痕跡遭查獲，可疑為
    行竊之人，於九十八年九月二十六日下午三時三十六分許經
    警鄭一信、李安翔依刑事訴訟法第八十八條準現行犯規定逮
    捕，並命被告自行提出應扣押物而予扣押前揭之物等情，有
    權利通知書、逮捕告知本人通知書、扣押筆錄及嘉義市政府
    警察局第一分局九十八年十一月十九日嘉市警一偵字第0980
    038030號函附職務報告書在卷可憑（警卷第33、35、23頁、
    原審卷第41、42頁），並未經搜索程序始予扣押，此觀之扣
    押筆錄上「執行之依據」欄位係勾選「命所有人、持有人或
    保管人提出或交付應扣押物予以扣押」甚明；被告雖曾於原
    審辯稱扣案金融卡、手機係遭警員強行取出云云，惟經證人
    即執行警員鄭一信、李安翔於原審到庭結證稱：其因被告未
    戴安全帽而盤查，但發現被告時已接獲被害人甲○○汽車遭
    破窗竊盜案件，其請被告出示證件時，被告將皮夾自褲袋內
    取出時出示證件時目睹有卡片多張，被告無法回答警員關於
    卡片何人所有之詢問，被告褲子口袋有鼓起…似有尖銳物情
    形，疑為敲破車窗之一字起子等作案工具，乃以手將拍觸被
    告口袋…而請其將身上物品拿出來，被告即將一字型起子取
    出、並無伸手入褲袋等情甚明（原審卷第104至106頁第109
    至110頁），況依被告自陳扣案之一字型起子、手套及手電
    筒係放在同一褲袋內（原審卷第106頁），物品種類非少，
    而觀卷附扣案照片及原審就一字起子勘驗筆錄，該時褲內物
    品體積非少，則被告倘果遭強行搜索，何以靜止任警員伸手
    入褲一一取出？是其辯稱殊於經驗法則有違，前揭扣案之物
    係被告自行提出交付一節即堪認定，警方並未執行搜索，上
    開扣案物品之查扣程序既未違法取得之證物，自均有證據能
    力。
貳、實體部分
一、被告丙○○雖於原審矢口否認有何竊盜犯行，並於原審辯稱
    ：扣案之甲○○失竊之新光銀行金融卡、彰化銀行金融卡各
    一張、及乙○○失竊之NOKIA廠牌手機一支均係其在嘉義市
    ○○道路拾獲，並無行竊，行經大雅路與小雅路附近，係因
    往蘭潭行駛云云；但被告丙○○於本院審理中則坦承上揭犯
    罪事實，核與被害人甲○○、乙○○於警詢時指訴及原審審
    理中結證屬實，另經證人盤查之警員鄭一信、李安翔於原審
    到庭結證明確，復有嘉義市政府警察局第一分局扣押筆錄、
    扣押物品目錄表、扣押物品收據及扣押物品照片二幀、贓物
    認領保管單二紙及乙○○遭竊現場之路口監視器翻拍畫面（
    偵卷第20、21頁）附卷可憑，另有一字型起子一支扣案可憑
    ，復經嘉義市政府警察局第一分局九十八年十一月十九日嘉
    市警一偵字第0980038030號函附職務報告書、乙○○失竊地
    點地圖及該處監視器翻拍畫面十一幀、監視器光碟一片（原
    審卷第41至47頁）、及原審依職權調得之嘉義市西南部市中
    心地圖、嘉義市東南部嘉義公園蘭潭地圖影本等附卷可稽（
    原審卷第114、115頁）；參諸前揭嘉義市政府警察局第一分
    局函附乙○○失竊地點地圖及該處監視器翻拍畫面十一幀觀
    之（原審卷第45、46頁），被告丙○○自九十九年九月二十
    六日上午十一時四十分二十六秒即出現於大雅路往東道路（
    大北京餐廳旁）附近，迄同日上午十二時十一分二十四秒仍
    出現於小雅路往西道路（大北京餐廳旁）附近，不惟往復徘
    徊更停車駐足觀望（原審卷第46頁），且與乙○○駕車行經
    失竊道路附近時點（十一時五十五分四十秒）相近，又被告
    遭盤查地點即嘉義市○區○○路與南京路口，適與後失竊被
    害人乙○○遭竊地點同為西區且相距不過數百公尺，則自東
    區○○路、西區○○路與大華路口、西區○○路與南京路口
    之行進方向以觀，適與二起遭竊案件發生先後、被告遭查獲
    之時間順序相同；兼以二起遭竊被害人均係遭破窗取財，手
    法雷同，在在足徵本件二起竊案係同一人為之，是被告丙○○於本院審理中自白核與事實相符，自可採為證據，則被告
    意圖為自己不法所有而為上開時地分別行竊被害人甲○○、
    乙○○財物等情，至為灼然，本件事證明確，被告竊盜犯行
    即堪認定；另金融卡如跨行庫交易無法顯示曾查詢或提領失
    敗之紀錄，本案甲○○失竊之金融卡，於失竊日並無提領失
    敗或遭提領紀錄，為彰化商業銀行大林分行函復可參（原審
    卷第124頁），惟本件事證已明，無就新光銀行金融卡部分
    提領紀錄再予調查必要，併予敘明。
二、又被害人甲○○於公事包內所放置之現金約有六萬元，但經
    警於被告丙○○身上僅查扣二萬零六百元，雖被告丙○○就
    此部分於警詢及偵查中均稱現金二萬零六百元都是伊自己的
    ；被告丙○○又於99年5月18日本院審理中稱「審判長問：
    甲○○部分失竊現金六萬元與你被查獲時所扣之二萬零六百
    元，是不是相同的錢？被告答：扣案二萬零六百元中，甲○○部分是現金一萬七千二百多元（包括零錢部分），其餘是
    我自己所有」云云，則被告丙○○對於查扣之現金部分前後
    供述不一，已有隱瞞，況被告丙○○自警詢、偵查至原審審
    理中仍否認伊有竊取被害人甲○○、乙○○上開財物云云，
    直至本院審理中始坦承有竊取被害人甲○○、乙○○上開財
    物之事實，但被告就所竊得現金部分則仍多加隱瞞。惟據被
    害人甲○○於警詢係稱公事包內有六萬元左右」（見九十八
    年九月二十六日警詢筆錄第十頁);被害人甲○○又於99 年2
    月23日原審具結交互問時證述「遺失物品中有現金現約六萬
    元」(見原審卷第133頁)，是本院仍認應以被害人甲○○所
    證述伊遭竊之物品中有現金現約六萬元為可採信，因此被告
    丙○○於本院審理中所供扣案二萬零六百元中，僅現金一萬
    七千二百多元為被害人甲○○所有，其餘為伊所有云云，應
    係避重就輕之詞，尚難採信，至於雖僅於被告丙○○之身上
    扣得二萬零六百元，可能被告丙○○已將一部分現金花用或
    另做處理，因此不能僅於被告丙○○身上扣得二萬零六百元
    ，即認被告丙○○所竊取之現金不是六萬元。
三、按刑法第三百二十一條第一項第三款之攜帶兇器竊盜罪，係
    以行為人攜帶兇器竊盜為其加重條件，此所謂兇器，其種類
    並無限制，凡客觀上足以對人之生命、身體、安全構成威脅
    ，具有危險性之兇器均屬之，且只須行竊時攜帶此種具有危
    險性之兇器為已足，並不以攜帶之初有行兇之意圖為必要（
    最高法院七十九年臺上字第五二五三號判例要旨參照）；至
    於是否行竊時攜帶前往，在所不論（最高法院七十八年臺上
    字第四四二二號判決參照）。查被告用持以行竊之一起型起
    字，長約十八公分，鐵製、末端尖銳，經原審當庭勘驗而有
    勘驗筆錄可憑（見原審卷宗第156頁），倘持該尖銳鐵質物
    品攻擊人，客觀上顯足以對人之生命、身體安全構成威脅，
    自屬具危險性之兇器甚明，又被告遭查獲日係自彰化開車至
    嘉義市區而租用機車騎乘，為其自承在卷，上開一字型起字
    係被告行竊時隨身攜帶之兇器無疑，合先敘明。
四、查被告丙○○攜帶上開一字型起字之兇器所為上開二次行竊
    所為，均係犯刑法第三百二十一條第一項第三款之攜帶兇器
    竊盜罪；二次竊盜犯行，行竊地點、對象有異，其犯意各別
    ，應予分論併罰。再被告前因竊盜、施用毒品等案件，經法
    院各判處有期徒刑一年十月、十月、一年、十月、四月確定
    ，經減刑及定執行刑為二年二月、十一月確定，於九十八年
    二月六日執行完畢等情，有臺灣高等法院被告前案紀錄表附
    卷可按，其於有期徒刑之執行完畢五年以內，故意再犯本案
    有期徒刑以上之二罪，屬累犯，應依刑法第四十七條第一項
    規定，各加重其刑。
五、原審予以論罪科刑，並對被告丙○○依「犯攜帶兇器竊盜罪
    ，累犯，處有期徒刑壹年。扣案一字型起子壹支，沒收。並
    應於刑之執行前，令入勞動場所強制工作參年。又犯攜帶兇
    器竊盜罪，累犯，處有期徒刑壹年。扣案一字型起子壹支，
    沒收。並應於刑之執行前，令入勞動場所強制工作參年。有
    期徒刑部分應執行有期徒刑壹年拾月。扣案一字型起子壹支
    ，沒收」等情，固非無見。惟查：（一）被害人甲○○放於
    車內之公事包內有六萬元失竊，原審未於理由欄說明被告丙○○所竊取之現金為六萬元或僅於被告身上所查口之二萬零
    六百元，顯有未洽。（二）又被告丙○○於上開時地分別竊
    取被害人甲○○、乙○○之上開財物，惟被害人乙○○所失
    竊之財物價值較被害人甲○○為少，原審竟就二竊盜案件所
    為量刑之刑度均相同，亦有未洽。被告上訴意旨認原審量刑
    過重云云，雖不足採，惟原判決既有可議，自應由本院將原
    判決撤銷改判。爰審酌被告迭犯竊盜、施用毒品、偽造文書
    等犯行經判處罪刑確定及執行完畢，有臺灣高等法院被告前
    案紀錄表可按，其素行不佳，正值壯年，不思循正當管道牟
    生，欲謀不勞而獲之動機及目的，其竊盜造成他人財產損失
    ，影響社會治安甚鉅，其高職夜校畢業、未婚無子女之智識
    程度及生活狀況、未賠償被害人損失等一切情狀，各量處如
    主文第二項所示之刑，並定其應執行刑。檢察官雖當庭具體
    求刑二次犯行各一年六月，惟審酌其尚能於出監後試圖循考
    取乙級技術士證照謀職之用心，認其具體求刑尚有過高，附
    予敘明。
六、按十八歲以上之竊盜犯、贓物犯，有犯罪之習慣者，得於刑
    之執行前，令入勞動場所強制工作，竊盜犯贓物犯保安處分
    條例第三條第一項定有明文。又竊盜犯贓物犯保安處分條例
    係就竊盜犯、贓物犯宣告強制工作之特別規定，自應優先於
    刑法第九十條有關強制工作規定之適用。而保安處分係對受
    處分人將來之危險性所為之處置，以達教化與治療之目的，
    為刑罰之補充制度。我國現行刑法採刑罰與保安處分之雙軌
    制，要在維持行為責任之刑罰原則下，為強化其協助行為人
    再社會化之功能，以及改善行為人潛在之危險性格，期能達
    成根治犯罪原因、預防犯罪之特別目的（司法院大法官釋字
    第四七一號解釋理由書意旨參照）。是保安處分中之強制工
    作，旨在對嚴重職業性或常習性犯罪、欠缺正確工作觀念或
    無正常工作因而犯罪者，強制其從事勞動，學習一技之長及
    正確之謀生觀念，使其日後重返社會，能適應社會生活。查
    被告前因於（一）八十一年間，犯竊盜罪，經臺灣臺中地方
    法院以八十一年度訴字第一三二二號判處有期徒刑一年，經
    臺灣高等法院臺中分院於八十一年十月二十日以八十一年度
    上訴字第一八六四號判決駁回上訴確定。（二）又犯竊盜罪
    ，經臺灣高等法院臺中分院於八十二年四月七日以八十二年
    度上易字第五七七號判處有期徒刑一年六月確定。（三）於
    八十四年間，因竊盜罪，經臺灣高雄地方法院於八十四年五
    月十八日以八十四年度易字第二四九九號判處有期徒刑五月
    確定；再於八十七年十一月二十三日入監執行執行殘刑於八
    十九年二月五日因縮短刑期執行完畢。（四）於八十八年間
    ，因竊盜罪，經臺灣臺北地方法院於八十八年八月十日以八
    十八年度訴緝字第四號判處有期徒刑一年十月，並於刑之執
    行前強制工作三年，經臺灣高等法院於八十八年十一月十七
    日以八十八年度上易字第四四一八號駁回上訴確定。（五）
    又因竊盜、贓物等罪，經台中地方法院於八十九年一月二十
    一日以八十八年度易字第二一０號分別判處有期徒刑十月、
    拘役四十日，經臺灣高等法院臺中分院於八十九年五月二十
    四日以八十九年度上易字第八四四號審理中，撤回上訴確定
    ；前開竊盜罪所處有期徒刑部分，經裁定合併定其應執行有
    期徒刑二年七月確定；前開及竊盜罪所處拘役部分，於九十
    一年四月一日入監執行，九十二年六月十九日假釋出監，九
    十三年八月三十一日假釋期滿未經撤銷視為執行完畢。（六
    ）又於九十三年間犯竊盜罪，經臺灣臺中地方法院九十三年
    度易字第一九八八號判處有期徒刑一年，於九十四年一月十
    一日確定，（七）又於九十三年十一月間，犯攜帶兇器竊盜
    罪，經臺灣臺中地方法院以九十六年度易緝字第一八二號判
    處有期徒刑十月確定，前揭之罪經合併入監執行，於九十八
    年二月六日執行完畢，（八）於九十八年九月二十日再犯竊
    盜罪，經臺灣彰化地方法院以九十九年易字第四四號判處有
    期徒刑八月，有臺灣高等法院被告前案紀錄表一份附卷可按
    ，為滿十八歲而有犯罪習慣之人，其屢次以竊盜方式賺取花
    費，不思以己力維生，顯見其有犯罪之習慣，且其前案竊盜
    罪甫於九十八年二月六日執行完畢，出監未久又於同年九月
    二十日再犯他案竊盜罪、及於同年九月二十六日再犯上揭二
    起竊盜犯行，不思以青壯之身憑藉勞力正當工作，短期內又
    再迭以竊盜維生，顯仍有犯罪習慣，其雖稱其曾努力通過乙
    級技術士證照、然因前科有礙其覓職云云，然其迭經判處罪
    刑、強制工作後仍再迭為竊盜犯行，其對刑罰反應性顯屬薄
    弱，單純之刑罰制裁已難達成矯治之目的，兼衡被告多次竊
    盜犯行之嚴重性、危險性，而對於被告未來從事正當行為，
    已無合理期待，為藉由保安處分之強制力，令其參與勞動，
    訓練其職業技能並養成勞動習慣，改正不良習性，使之將來
    能適應社會生活，爰依竊盜犯贓物犯保安處分條例第三條、
    第四條及第五條第一項前段之規定，就被告丙○○於九十八
    年九月  二十六日十二時三十分許至下午三時零一分許之間
    ，在嘉義市○區○○路與大華路口，竊取被害人甲○○上開
    財物之竊盜罪部分，諭知令被告於刑之執行前，應入勞動場
    所強制工作三年，以期能收矯治教化之效。
七、另扣案一起型起子一支，為被告所有，據被告供承在卷，乃
    其行竊時攜往所用之物，經前揭認定可按，爰依刑法第三十
    八條第一項第二款規定宣告沒收，並依主從相隨之法理，於
    各該主文項下諭知。至扣案現金二萬零六百元如屬於被害人
    所有應發還被害人，另扣案手電筒、手套並無積極證據證明
    與被告行竊所用之物有何關連性，爰就扣案之現金二萬零六
    百元、手電筒、手套部分均不為沒收宣告諭知。
據上論結，應依刑事訴訟法第三百六十九條第一項前段、第三百
六十四條、第二百九十九條第一項前段，刑法第三百二十一條第
一項第三款、第四十七條第一項、第五十一條第五款、第三十八
條第一項第二款，刑法施行法第一條之一第一項、第二項前段，
竊盜犯贓物犯保安處分條例第三條第一項、第四條、第五條第一
項，判決如主文。
本案經檢察官李傳來到庭執行職務。
中    華    民    國    99    年    5     月    27    日
                  刑事第七庭    審判長法  官  李文福
                                      法  官  陳顯榮
                                      法  官  顏基典
以上正本證明與原本無異。
不得上訴。
                                      書記官  呂嘉文
中    華    民    國    99    年    5     月    27    日
【附錄】本判決論罪科刑法條：
中華民國刑法第321條：
（加重竊盜罪）
犯竊盜罪而有左列情形之一者，處 6 月以上、 5 年以下有期徒
刑：
一、於夜間侵入住宅或有人居住之建築物、船艦或隱匿其內而犯
    之者。
二、毀越門扇、牆垣或其他安全設備而犯之者。
三、攜帶兇器而犯之者。
四、結夥三人以上而犯之者。
五、乘火災、水災或其他災害之際而犯之者。
六、在車站或埠頭而犯之者。
前項之未遂犯罰之。

司法院資訊處製作；財團法人民間司法改革基金會備份。
